【裁判字號】    90,易,914
【裁判日期】    900905
【裁判案由】    竊盜
【裁判全文】
臺灣彰化地方法院刑事判決                            九十年度易字第九一四號
    公  訴  人  臺灣彰化地方法院檢察署檢察官
    被      告  丙○○
右列被告因竊盜案件，經檢察官聲請簡易判決處刑（九十年度偵字第三四一七號），
本院適用通常程序審理判決如左：
    主  文
丙○○攜帶兇器竊盜，處有期徒刑柒月。緩刑肆年。
扣案之手電筒壹個及十字型螺絲起子壹支均沒收。
    事  實
一、丙○○於民國九十年五月十日上午十一時許，見乙○○所有、彰化縣秀水鄉下崙
    村田洋巷二十號之舊宅現已無人住居，且內有古董杯盤等財物而無人管領看守之
    際，竟意圖為自己不法之所有，攜帶手電筒乙支及客觀上足為凶器之十字型螺絲
    起子乙支，侵入該舊宅內，竊取乙○○古董碗盤十二只，隨即為警據報當場查獲
    ，併扣押得丙○○行竊所用之手電筒及十字型螺絲起子各一支。
二、案經彰化縣警察局鹿港分局報請臺灣彰化地方法院檢察署檢察官偵查聲請簡易判
    決處刑。
    理  由
一、查檢察官聲請以簡易判決處刑之案件，經法院認為有刑事訴訟法第四百五十一條
    之一第四項但書之情形者，應適用通常程序審判之，同法第四百五十二條定有明
    文。本院認本件不得以簡易判決處刑，應適用通常程序審理之，合先敘明。
二、訊據被告丙○○矢口否認有何竊盜犯行，辯稱：有一位老伯說是上揭古董碗盤的
    主人，有同意讓伊拿的云云；經查，被害人乙○○業於警訊時指訴該古董碗盤係
    伊所有及遭竊等情明確；又證人即查獲本件之警員甲○○於本院審理中證稱：「
    （查獲過程如何？）我接獲報案，逐戶搜索，埋伏時聽到附近空屋有聲響，便發
    現被告身邊有古董碗盤，當時被告還在屋內邊挖、邊找其他東西。」等語，足見
    被告已將古董碗盤置於自己實力支配下，已達竊盜既遂之程度；此外，復有被害
    人乙○○立具之贓物認領保管收據及贓物照片各在卷可資佐證，及被告犯罪所用
    之手電筒及十字型螺絲起子扣案可稽；其犯行堪以認定。
三、核被告丙○○所為，係犯刑法第三百二十一條第一項第三款之加重竊盜罪。公訴
    人認被告之犯行未達既遂之程度，而論以第三百二十一條第二項、第一項第三款
    之加重竊盜未遂罪，尚有未洽，併予敘明。爰酌被告犯罪之動機、目的、手段、
    所生之危害及犯罪後之態度等一切情狀，量處如主文所示之刑。扣案之手電筒及
    十字型螺絲起子各一支係被告所有供本件犯罪所用之物，爰依法宣告沒收。查被
    告前未曾受有期徒刑以上刑之宣告，此有臺灣彰化地方法院檢察署刑案資料查註
    紀錄表及本院被告全國前案紀錄表等在卷可稽，被告係入廢棄之屋內尋找價質非
    高之舊碗盤，且該舊碗盤業已由被害人領回，被告經此教訓，應知警惕而無再犯
    之虞，所宣告之刑，認以暫不執行為適當，併予宣告緩刑四年，以勵自新。
據上論斷，應依刑事訴訟法第四百五十二條、第二百九十九條第一項前段、刑法第三
百二十一條第一項第三款、第七十四條第一項、第三十八條第一項第二款，罰金罰鍰
提高標準條例第一條前段、第二條，判決如主文。
中    華    民    國      九十      年      九      月        五        日
                                臺灣彰化地方法院刑事第一庭
                                    法      官  吳  俊  螢
右正本證明與原本無異。
如不服本判決，應於送達後十日內向本院提出上訴狀(須附繕本)。
告訴人或被害人對於判決如有不服具備理由請求檢察官上訴者，其上訴期間之計算係
以檢察官收受判決正本之日期為準。
                                    法院書記官  莊  素  美
中    華    民    國      九十      年      九      月        七        日
刑法第三百二十一條
犯竊盜罪而有左列情形之一者，處六月以上五年以下有期徒刑：
一、於夜間侵入住宅或有人居住之建築物、船艦或隱匿其內而犯之者。
二、毀越門扇、牆垣或其他安全設備而犯之者。
三、攜帶兇器而犯之者。
四、結夥三人以上而犯之者。
五、乘火災、水災或其他災害之際而犯之者。
六、在車站或埠頭而犯之者。
前項之未遂犯罰之。


司法院資訊處製作；財團法人民間司法改革基金會備份。
